【裁判字號】    99,抗,751
【裁判日期】    990712
【裁判案由】    聲請定其應執行刑
【裁判全文】
臺灣高等法院刑事裁定                   99年度抗字第751號
抗  告  人
即 受刑 人  甲○○
上列抗告人即受刑人因聲請定其應執行刑案件，不服臺灣板橋地
方法院，中華民國99年4 月30日裁定（99年度聲字第1500號），
提起抗告，本院裁定如下：
    主  文
抗告駁回。
    理  由
一、原裁定意旨略以：受刑人甲○○因違背安全駕駛致交通危險
    及毒品危害防制條例等案件，經原審先後判處如原裁定附表
    所示之刑確定在案。茲檢察官聲請定其應執行之刑，原審審
    核認如原裁定附表所示各罪，均係裁判確定前所犯，聲請為
    正當，應依刑事訴訟法第477條第1項，刑法第53條、第51條
    第5款，定其應執行有期徒刑1年4月等語。
二、抗告意旨略以：受刑人於民國99年4月28日具狀向原審法院
    檢察署檢察官聲請定其應執行刑，其意旨為准受刑人因於97
    年12月31日，依原審檢察署檢察官98年執更字第426號執行
    指揮書執行之毒品危害防制條例罪及竊盜罪，有期徒刑7月
    及4月，應執行有期徒刑9月，而於上開2罪未判決前，又因
    違背安全駕駛致交通危險罪，判處有期徒刑3月及毒品危害
    防制條例罪，各判處有期徒刑8月、7月。然受刑人上開所犯
    5罪均屬刑法第53條數罪併罰，有2裁判以上者，依第51條規
    定，定其應執行之刑。按所犯丑罪，既在子罪裁判確定前，
    如子、丑兩罪之宣告刑，具有刑法第51條第5、7款之情形，
    自應由檢察官依刑訴法第481條、刑法第53條聲請定其應執
    行之刑；至寅罪既在子罪裁判確定後所犯，即與刑法第50條
    之規定不合，自應將寅罪所宣告之刑，與子、丑兩罪所定之
    執行刑合併執行(院字第1914號參照)。惟檢察官僅依原裁定
    附表所示3罪向原審法院聲請定其應執行之刑，未與98年執
    更字第426號執行指揮書所執行之2罪，聲請定其應執行之刑
    ，此乃影響受刑人之累進處分，懇請鈞院明察，便以受刑人
    合併刑期云云。
三、惟查：
(一)按聲請定應執行刑應由最後事實審法院檢察官向該法院為之
    ，而法院就檢察官所聲請定應執行刑之各罪審核結果，認為
    均合於刑法第50條所規定之情形，而依同法第53條、51條之
    規定裁定定其應執行之刑確定。縱事後檢察官發現被告另犯
    未經其聲請定執行刑之他罪，而原聲請定應執行刑之罪之犯
    罪日期在被告另罪聲請原法院裁定更定其刑之問題，與判斷
    原定應執行刑之裁定是否合法無關 (最高法院89年台非字第
    196號判決要旨參照)。次按數罪併罰有2裁判以上，應依刑
    法第51條第5款至第7款之規定，定其應執行之刑者，該案犯
    罪事實最後判決之法院，據同院檢察官之聲請，始得裁定之
    ，此觀刑法第53條，刑事訴訟法第477條之規定自明，是原
    審法院審理檢察官聲請就受刑人所犯數罪合併定其應執行刑
    之案件，應受檢察官聲請範圍之限制，法院自無擅將檢察官
    未聲請之他罪逕為合併定其執行刑之理，如受刑人另案所宣
    告之刑，合於數罪併罰之要件，亦係管轄檢察署檢察官另案
    聲請定執行刑之問題。
(二)本件依檢察官聲請書附表所示各罪、所附判決書暨本院被告
    前案紀錄表記載，受刑人甲○○所犯附表編號1至3所示各罪
    之犯罪時間，均在編號1所示之罪判決確定（97年12月8日）
    前所犯，自符合刑法第50條數罪併罰之要件，是檢察官就受
    刑人所犯附表編號1至3所示各罪聲請定應執行刑，尚無不合
    。原審法院以受刑人因犯有如附表所示之違背安全駕駛致交
    通危險罪及毒品危害防制條例等罪，經原審法院先後分別判
    處徒刑確定在案，認檢察官定應執行刑之聲請為正當，爰定
    其應執行之刑為1年4月等語，核無違誤。
(三)至受刑人另犯原審檢察署檢察官98年執更字第426號執行指
    揮書所執行之毒品危害防制條例罪及竊盜罪(原審法院97年
    度訴字第4309號、97年度易字第2187號)，雖經判決確定，
    其犯罪時間（97年7月22日、97年5月19日）亦在檢察官聲請
    書附表編號1所示之罪判決確定（97年12月8日）前，惟原審
    法院依法應受檢察官聲請範圍之限制，檢察官並未就上開案
    件與本件聲請案件併予聲請定其應執行刑，即非屬原審審究
    之範圍，原審就此部分未予審酌，並無不當。上開另案所宣
    告之刑，如合於合併定其應執行刑則應由檢察官另行聲請裁
    定，尚非原審法院所能審酌，受刑人抗告意旨指摘檢察官漏
    未就其上開2罪案件，併定其應執行刑，有損及其權益之情
    云云，為無理由，應予駁回。
據上論斷，應依刑事訴訟法第412 條，裁定如主文。
中    華    民    國    99    年    7     月    12    日
                  刑事第二十三庭    審判長法  官  許宗和
                                          法  官  潘進柳
                                          法  官  沈君玲
以上正本證明與原本無異。
不得再抗告。
                                          書記官  彭于瑛
中    華    民    國    99    年    7     月    13    日

司法院資訊處製作；財團法人民間司法改革基金會備份。
